【裁判字號】    99,訴,3412
【裁判日期】    991231
【裁判案由】    妨害性自主罪
【裁判全文】
臺灣臺中地方法院刑事判決              99年度訴字第3412號
公  訴  人  臺灣臺中地方法院檢察署檢察官
被      告  林秉均
選任辯護人  張秀瑜律師
選任辯護人  陳大俊律師
上列被告因妨害性自主罪案件，經檢察官提起公訴（99年度偵字
第16534號），被告於本院行準備程序時就被訴事實為有罪之陳
述，經受命法官聽取當事人意見後，由本院合議庭裁定以簡式審
判程序審理，判決如下：  
    主    文
林秉均對於十四歲以上未滿十六歲之女子為性交，共二罪，各處
有期徒刑肆月，應執行有期徒刑陸月，緩刑貳年，並應履行附件
所示之本院九十九年度司中調字第二九○三號調解程序筆錄一所
示之內容，緩刑期間付保護管束。
    犯罪事實及理由 
一、本院認定之犯罪事實、證據並所犯法條，除增加被告林秉均
    於本院審訊時之自白外，餘均與檢察官起訴書之記載相同，
    茲引用之。（詳如附件）另爰審酌被告林秉均因無法克制自
    己之性衝動，明知被害人A女係14歲以上未滿16歲之女子，
    思慮未臻成熟，仍執意與之性交，對於被害人A女之身心健
    康與人格發展均有不良影響，兼衡酌被告犯後終能本院審訊
    時坦認犯行，已見悔意之犯罪後態度，並被告犯後已與A女
    及其母即B女成立新臺幣(下同)120,000元之調解，此有本院
    99年度司中調字第2903號調解程序筆錄1份在卷足佐，及A、
    B女於本院訊問時均陳明願意原諒被告之情（見本院卷頁24
    ）等一切情狀，各量處如主文所示之刑。又被告因一時失慮
    ，致觸刑典，事後已坦承犯行，且如上所述，被告業已與被
    害人A女之母即B女達成120,000元之調解，及A、B女於本院
    審理時均陳明希望能判輕一點，並給予被告緩刑之意（見本
    院卷頁29），是被告經此偵審程序及罪刑之宣告，應能知所
    警惕，信無再犯之虞，本院因認對其所處之刑應以暫不執行
    為適當，爰併予宣告緩刑2年，並依刑法第93條第1項第1款
    規定，宣告其緩刑期間付保護管束，並諭知被告應履行上揭
    附件所示本院99年度司中調字第2903號調解程式筆錄一所示
    之內容，且依刑法第75條之1第1項第4款規定，被告違反本
    院所定上開命其履行之事項情節重大，足認原宣告之緩刑難
    收預期效果，而有執行刑罰之必要者，得撤銷其緩刑宣告，
    附此敘明。
二、應依刑事訴訟法第273條之1第1項、第299條第1項前段、第
    310條之2、第454條第2項，刑法第227條第3項、第51條第1
    項第5款、第74條第1項第1款、第2項第3款、第93條第1項第
    1款，判決如主文。
中    華    民    國    99    年    12    月    31    日
                        刑事第八庭  法  官  楊曉惠
以上正本證明與原本無異。
如不服本判決，應於收受送達後10日內向本院提出上訴書狀（應
敘述具體理由並附繕本）。
上訴書如未敘述理由，應於上訴期間屆滿後20日內補提理由書於
本院。
                                    書記官  謝明倫
中    華    民    國    99    年    12    月    31    日
附錄論罪科刑法條：
刑法第227條第3項
對於十四歲以上未滿十六歲之男女為性交者，處7年以下有期徒
刑。
附件：
臺灣臺中地方法院檢察署檢察官起訴書
                                     99年度偵字第16534號
    被      告  林秉均  男  21歲（民國○○年○○月○日生）
                        住臺中市北區○○○○○路4段182
                          號4樓之3
                        國民身份證統一編號：Ｚ000000000號
    選任辯護人  張秀瑜律師
                陳大俊律師
上列被告因妨害性自主罪案件，業經偵查終結，認應提起公訴，
茲將犯罪事實及證據並所犯法條分敘如下：
        犯罪事實
一、林秉均於民國99年5月底，在臺中市逢甲夜市結識14歲以上
    未滿16歲之A女（姓名、年籍均詳卷）後，兩人隨即交往。
    林秉均竟基於與14歲以上未滿16歲之人性交之犯意，分別於
    99年6月4日下午11時許、6月13日凌晨，在門牌號碼臺中市
    ○區○○路4段182號4樓之3之租屋處，以手指、陰莖插入A
    女陰道之方式，對A女性交得逞。嗣經A女之母B女（姓名、
    年籍均詳卷）發現，偕友人C女(姓名、年籍均詳卷)帶A女向
    林秉均興師問罪，林秉均表示會負責任，卻未提出和解方案
    ，B女憤而提出告訴。
二、案經B女告訴偵辦。
        證據並所犯法條
一、證據：
（一）被害人兼證人A女於偵查中之指訴暨證述。
（二）告訴人B女、證人C女於偵查中之證述。
（三）受理疑似性侵害事件驗傷診斷書。
（四）測謊鑑定書：顯示被害人A女指訴被告林秉均與之發生性
      行為一節，並未說謊。
二、所犯法條：核被告所為，係犯刑法第227條第3項之與幼女性
    交罪嫌。被告所為上開2次性交行為，犯意各別，行為互殊
    ，請予分論併罰。
三、依刑事訴訟法第251條第1項提起公訴。
    此  致
臺灣臺中地方法院
中    華    民    國    99    年    10    月    29    日
                              檢  察  官  陳燕瑩
本件正本證明與原本無異
中    華    民    國    99    年    11    月    8     日
                              書  記  官  詹鈺瑩
參考法條：
刑法第227條第3項
（未成年人）
對於未滿十四歲之男女為性交者，處3年以上10年以下有期徒刑
。
對於未滿十四歲之男女為猥褻之行為者，處6個月以上5年以下有
期徒刑。
對於十四歲以上未滿十六歲之男女為性交者，處7年以下有期徒
刑。
對於十四歲以上未滿十六歲之男女為猥褻之行為者，處3年以下
有期徒刑。
第1項、第3項之未遂犯罰之。

司法院資訊處製作；財團法人民間司法改革基金會備份。
